# 同一控制取得长期股权投资入账价值确定对合并报表的影响

提问人：ggw666 时间：2013-04-11 19:28:15
如果以注册资本作为投资明显是违反企业会计准则规定的，但在合并报表抵销分录把影响金额补计，这种计算方法对合并报表是没有影响的，影响的是单体报表上的长期股权投资和净资产金额。

回答人：chenyiwei
没有（也不必要）详细看具体的合并抵销过程。但是你所说的结论，即“同一控制下取得子公司编制合并报表，无论母公司按哪种方式确定入账价值，对合并报表没有影响，仅影响母公司单体报表的列报金额”从逻辑上说应该是成立的，即只要同一控制下控股合并在合并报表层面遵循了同一控制下合并的一般处理原则（取得被合并方资产、负债按原账面价值计量；合并对价按账面价值转出；两者的差额调整权益），则无论个别报表层面对长期股权投资如何计量，合并结果均不会因此发生变化。